---
title: "format_input_data - Tarefa 3"
output: html_document
author: Guilherme Gadelha
---

```{r setup, include=FALSE}
knitr::opts_chunk$set(echo = TRUE)
```

# format input data - Tarefa 3

## Importa bibliotecas e seta o working directory

```{r}

library(readr)
library(dplyr)

setwd("~/Desktop/Link to AD2/analytics2/Tarefa3")
```


```{r}
alunos <- read_csv("alunosUFCGAnon.csv", col_types = cols(Matricula = col_character())) %>%
  mutate(Matricula = as.factor(Matricula))
head(alunos)

nrow(alunos)
```

## Remove colunas desnecessárias e seleciona os alunos de computação
```{r}
alunos.clean <- alunos %>%
  select(-Departamento, -Situacao, -Centro, -Campus, -Creditos_Curso, -Periodo_Ingresso, -Periodo_Relativo, -Nome_Curso, -Cod_Disciplina) %>%
  filter(Cod_Curso == 14102100) %>%
  filter(Tipo == "Obrigatória")

nrow(alunos.clean)
head(alunos.clean)
#View(alunos.clean)
```


## Remove alunos com Media_Disciplina com valor null
```{r}
alunos.clean <- alunos.clean %>%
  filter(!is.na(alunos.clean$Media_Disciplina))
head(alunos.clean)
```


## Calcula CRA de alunos
#```{r}
#alunos.cra <- alunos.clean %>%
#  group_by(Matricula) %>%
#  mutate(cra.contrib = Media_Disciplina * Creditos) %>%
#  summarise(cra = sum(cra.contrib)/sum(Creditos))
#head(alunos.cra)
#View(alunos.cra)
#```

## Código de evasão
```{r}
alunos.cod_evasao <- alunos.clean %>%
  select(Matricula, Cod_Evasao)
head(alunos.cod_evasao)
```



## Organiza os dados de maneira que as disciplinas fiquem como colunas
```{r}
library(reshape2)
library(tidyr)

alunos.model.input <- alunos.clean %>%
  group_by(Matricula, Nome_Disciplina)  %>%
  filter(Media_Disciplina == max(Media_Disciplina)) %>%
  ungroup() %>%
  select(Matricula,Nome_Disciplina,Media_Disciplina) %>% 
  mutate(Nome_Disciplina = as.factor(gsub(" ",".",Nome_Disciplina))) %>%
  dcast(Matricula ~ Nome_Disciplina, mean) %>%
  merge(alunos.cod_evasao)

head(alunos.model.input)
#View(alunos.model.input)

```

## Seleciona colunas (disciplinas) de primeiro e segundo períodos
```{r}
alunos.model.input2 <- alunos.model.input %>%
  dplyr::select(Matricula, 
         ÁLGEBRA.VETORIAL.E.GEOMETRIA.ANALÍTICA,
         CALCULO.DIFERENCIAL.E.INTEGRAL.I,
         CALCULO.DIFERENCIAL.E.INTEGRAL.II,
         LEITURA.E.PRODUCAO.DE.TEXTOS,
         MATEMÁTICA.DISCRETA,
         PROGRAMAÇÃO.I,
         PROGRAMAÇÃO.II,
         INTRODUÇÃO.A.COMPUTAÇÃO,
         LABORATÓRIO.DE.PROGRAMAÇÃO.I,
         LABORATÓRIO.DE.PROGRAMAÇÃO.II,
         TEORIA.DOS.GRAFOS,
         FUNDAMENTOS.DE.FÍSICA.CLÁSSICA,
         Cod_Evasao) %>%
  #filter(!is.na(Cod_Evasao))
  drop_na()

head(alunos.model.input2)
View(alunos.model.input2)
```


## Escreve dados limpos e organizados para arquivo .csv
```{r}
write.table(alunos.model.input2, 'alunos_model_input2.csv', row.names = FALSE, sep = ",")
```



