---
title: "script3_1"
output: html_document
---

## R Markdown

### script 3_1 tarefa 2

```{r setwd, include=FALSE}
setwd('~/Desktop/Link to AD2/analytics2/Tarefa2')
#setwd('~/workspaces/analytics2/Tarefa2')
```

### --------------------------------------------------------------------------------------------------------------------
###  1. Baixe os dados de treino e teste.

```{r graduados.treino, include=FALSE}
graduados.treino <- read.csv('Parte 3/graduados_treino_model2.csv', sep=' ')
```

### --------------------------------------------------------------------------------------------------------------------
### 3. Usando todas as variáveis disponíveis (disciplinas do primeiro e segundo período), 
###     use validação cruzada (nos dados de treino) para tunar um modelo de regressão
###     Ridge.

```{r ridge, include=FALSE}
library(ISLR)
library(caret)
library(dplyr)

adapted.graduados.treino <- graduados.treino %>%
  select(Cálculo.Diferencial.e.Integral.I,
           Álgebra.Vetorial.e.Geometria.Analítica,
           Programação.I,
           Introdução.à.Computação,
           Leitura.e.Produção.de.Textos,
           Laboratório.de.Programação.I,
           Programação.II, 
           Cálculo.Diferencial.e.Integral.II,
           Matemática.Discreta,
           Laboratório.de.Programação.II,
           Teoria.dos.Grafos,
           Fundamentos.de.Física.Clássica,
           cra,
           ALU_NOVAMATRICULA)
rownames(adapted.graduados.treino) <- adapted.graduados.treino$ALU_NOVAMATRICULA
adapted.graduados.treino$ALU_NOVAMATRICULA <- NULL

```

```{r ridge}
set.seed(825)
fitControl <- trainControl(method = "cv",
                           number = 10)
# Set seq of lambda to test
lambdaGrid <- expand.grid(lambda = 10^seq(10, -2, length=100))


ridge <- train(cra~., data = adapted.graduados.treino,
               method='ridge',
               trControl = fitControl,
               tuneGrid = lambdaGrid,
               preProcess=c('center', 'scale')
)
ridge

# lambda = 0.2154435

graduados.teste <- read.csv('Parte 3/graduados_teste_model2.csv', sep=' ')

adapted.graduados.teste <- graduados.teste %>%
  select(Cálculo.Diferencial.e.Integral.I,
         Álgebra.Vetorial.e.Geometria.Analítica,
         Programação.I,
         Introdução.à.Computação,
         Leitura.e.Produção.de.Textos,
         Laboratório.de.Programação.I,
         Programação.II, 
         Cálculo.Diferencial.e.Integral.II,
         Matemática.Discreta,
         Laboratório.de.Programação.II,
         Teoria.dos.Grafos,
         Fundamentos.de.Física.Clássica,
         cra,
         ALU_NOVAMATRICULA)
rownames(adapted.graduados.teste) <- adapted.graduados.teste$ALU_NOVAMATRICULA
adapted.graduados.teste$ALU_NOVAMATRICULA <- NULL

ridge.pred <- predict(ridge, adapted.graduados.teste)

sqrt(mean(ridge.pred - adapted.graduados.teste$cra)^2)

# RSME = 0.8564798

```

### ----------------------------------------------------------------------------------------------------------------------
### 4. Mesmo que o item acima mas usando um modelo de regressão Lasso.

```{r lasso, include=FALSE}
lasso <- train(cra ~., adapted.graduados.treino,
               method='lasso',
               preProc=c('scale','center'),
               trControl=fitControl)
lasso

# lambda = 0.9

predict.enet(lasso$finalModel, type='coefficients', s=lasso$bestTune$fraction, 
             mode='fraction')

lasso.pred <- predict(lasso, adapted.graduados.teste)
sqrt(mean(lasso.pred - adapted.graduados.teste$cra)^2)

# RSME = 0.7695863

```

```{r lasso.ridge.plots, echo=FALSE}
varImp(lasso)
varImp(ridge)

plot(varImp(lasso, scale = FALSE))
plot(varImp(ridge, scale = FALSE))
```

### ---------------------------------------------------------------------------------------------------------------------
### 5. Compare os três modelos nos dados de teste em termos de RMSE.
### 
###  RMSE (ridge) = 0.8564798
###  RMSE (lasso) = 0.7695863
### 
###  Observa-se que a regressão utilizando o método de Ridge têm um erro maior que a
###  regressão que utiliza o método de Lasso.


### --------------------------------------------------------------------------------------------------------------------
### 6. Quais as variáveis mais importantes segundo o modelo de regressão Lasso? 
###    Alguma variável foi descartada? Quais?
###
###    Pelo plot acima, verifica-se que as variáveis mais importantes para o modelo
###    são Teoria dos Grafos, Programação II e Laboratório de Programação II.
###  
###    As seguintes variáveis foram descartadas:
###     . Cálculo.Diferencial.e.Integral.I
###     . Programação.I
###


### ---------------------------------------------------------------------------------------------------------------------
### 6.1 Treino com regressão linear com as variáveis mais importantes dos dados de treino

```{r mais.importantes, include=FALSE }
var.mais.importantes.treino <- graduados.treino %>%
  select(Programação.II, 
         Laboratório.de.Programação.II,
         Teoria.dos.Grafos,
         cra)
#rownames(var.mais.importantes) <- var.mais.importantes$ALU_NOVAMATRICULA

lmfit <- train(cra ~., data = var.mais.importantes.treino,
               method='lm',
               trControl = fitControl,
               preProc=c('scale', 'center'))
lmfit

# RMSE (linear)(treino) = 0.5247219
# Rsquared (linear)(treino) = 0.6874748

coef(lmfit$finalModel)

var.mais.importantes.teste <- graduados.teste %>%
  select(Programação.II, 
         Laboratório.de.Programação.II,
         Teoria.dos.Grafos,
         cra)

lmfit.pred <- predict(lmfit, var.mais.importantes.teste)
sqrt(mean(lmfit.pred - var.mais.importantes.teste$cra)^2)

# RMSE (linear)(pred - teste) = 0.4647868

```

```{r plot.mais.importantes, echo=FALSE}
plot(varImp(lmfit, scale = FALSE))
```

### --------------------------------------------------------------------------------------------------------------
### 7. Re-treine o melhor modelo (dessa vez nos dados de treino sem validação cruzada) 
###    e reporte o RMSE no teste.

```{r lasso2}
set.seed(825) # for reproducing these results
lasso2 <- train(cra ~., adapted.graduados.treino,
                method='lasso')
lasso2
# lambda encontrado: 0.5

predict.enet(lasso2$finalModel, type='coefficients', s=lasso2$bestTune$fraction, 
             mode='fraction')
# eliminou:
# Calculo I
# Programação I
# Lab Programacao I
# Fund. de Fisica Classica
# Calculo II

lasso2.pred <- predict(lasso2, adapted.graduados.teste)
sqrt(mean(lasso2.pred - adapted.graduados.teste$cra)^2)
# RSME = 0.2988228

# RMSE(lasso2) sem validação cruzada: 0.2988228

```

### -----------------------------------------------------------------------------------------------------------
### 8. Use o modelo treinado em 6 e aplique nos dados de teste que vamos disponibilizar.

```{r novo.graduados.treino, include=FALSE }
novo.graduados.treino <-read.csv('Parte 3/graduados_treino_2016.csv')
head(novo.graduados.treino)

rownames(novo.graduados.treino) <- novo.graduados.treino$matricula
novo.graduados.treino$matricula <- NULL

treino.mais.teste <- rbind(adapted.graduados.teste, novo.graduados.treino)

treino.mais.teste <- treino.mais.teste %>% tidyr::drop_na()

# Melhor modelo encontrado foi o linear: lmfit

lmfit.pred <- predict(lmfit, treino.mais.teste)

sqrt(mean(lmfit.pred - treino.mais.teste$cra)^2)

# RMSE = 0.1728054

```

### ------------------------------------------------------------------------------------------------------------
### 9. Crie novos atributos a partir dos existentes para tentar melhorar o seu modelo.

```{r novos.atributos, include=FALSE }
novo.treino <- adapted.graduados.treino %>% 
  dplyr::select(-Fundamentos.de.Física.Clássica, -Leitura.e.Produção.de.Textos, -Cálculo.Diferencial.e.Integral.I) %>%
  dplyr::mutate(media_labs = (Laboratório.de.Programação.I + Laboratório.de.Programação.II)/2) %>%
  dplyr::mutate(media_calc = (Cálculo.Diferencial.e.Integral.II + Álgebra.Vetorial.e.Geometria.Analítica)/2) %>%
  dplyr::mutate(media_prog = (Programação.I + Programação.II)/2)


novo.teste <- adapted.graduados.teste %>% 
  dplyr::select(-Fundamentos.de.Física.Clássica, -Leitura.e.Produção.de.Textos, -Cálculo.Diferencial.e.Integral.I) %>%
  dplyr::mutate(media_labs = (Laboratório.de.Programação.I + Laboratório.de.Programação.II)/2) %>%
  dplyr::mutate(media_calc = (Cálculo.Diferencial.e.Integral.II + Álgebra.Vetorial.e.Geometria.Analítica)/2) %>%
  dplyr::mutate(media_prog = (Programação.I + Programação.II)/2)


novo.lasso <- train(cra ~., novo.treino,
               method='lasso',
               preProc=c('scale','center'),
               trControl=fitControl)
novo.lasso

# lambda = 0.9

predict.enet(novo.lasso$finalModel, type='coefficients', s=novo.lasso$bestTune$fraction, 
             mode='fraction')

novo.lasso.pred <- predict(novo.lasso, novo.teste)
sqrt(mean(novo.lasso.pred - novo.teste$cra)^2)

# RSME = 0.4819051

varImp(novo.lasso)
plot(varImp(novo.lasso))

```

### ----------------------------------------------------------------------------------------
### 10. Gerar dados para subir para o kaggle

```{r kaggle.data, include=FALSE }
novo.graduados.teste <-read.csv('Parte 3/graduados_teste_2016.csv')
head(novo.graduados.teste)
nrow(novo.graduados.teste)

rownames(novo.graduados.teste) <- novo.graduados.teste$matricula
novo.graduados.teste$matricula <- NULL

novo.graduados.teste

#treino.mais.teste2 <- rbind(adapted.graduados.teste, novo.graduados.teste)
#treino.mais.teste2 <- treino.mais.teste %>% tidyr::drop_na()
for(i in 1:ncol(novo.graduados.teste)){
  novo.graduados.teste[is.na(novo.graduados.teste[,i]), i] <- mean(novo.graduados.teste[,i], na.rm = TRUE)
}
          

# Melhor modelo encontrado foi o linear: lmfit

lmfit.final <- train(cra ~., data = novo.graduados.teste,
               method='lm',
               trControl = fitControl,
               preProc=c('scale', 'center'))
lmfit.final

# RMSE (linear)(treino) = 0.4822897
# Rsquared (linear)(treino) = 0.6078953

coef(lmfit.final$finalModel)

lmfit.final.pred <- predict(lmfit.final, treino.mais.teste)

sqrt(mean(lmfit.final.pred - treino.mais.teste2$cra)^2)

head(treino.mais.teste2)

rnames <- rownames(treino.mais.teste2)
treino.mais.teste2$matricula = rnames
head(treino.mais.teste2)
nrow(treino.mais.teste2)

treino.mais.teste2 <- treino.mais.teste2 %>% 
  group_by(matricula) %>%
  select(cra)

head(treino.mais.teste2)
nrow(treino.mais.teste2)

write.table(treino.mais.teste2, "Tarefa2/Parte 3/treino_mais_teste2.csv")

#colnames(treino.mais.teste2) = c("matricula", "cra")
#head(treino.mais.teste2)

```
